---
title: "Evidencia"
author: "Justin Valdez"
date: "10/29/2021"
output:
  word_document: default
  html_document: default
---

```{r setup, include=FALSE}
knitr::opts_chunk$set(echo = TRUE)
```

1. Lee cuidadosamente la Situación Problema 3
2. Importa a R Studio el archivo de datos de la Situación Problema 3

```{r}
library(readxl)
Ventas_AgriStar_2021 <- read_excel("/Users/justin/Desktop/r/Ventas AgriStar 2021.xlsx")
View(Ventas_AgriStar_2021)
library(dplyr)
```

3.- Utilizar funciones de análisis de datos: class(), str(), sumary(), head(), names( )

```{r}
class(Ventas_AgriStar_2021)
str(Ventas_AgriStar_2021)
summary(Ventas_AgriStar_2021)
head(Ventas_AgriStar_2021)
names(Ventas_AgriStar_2021)
```

4.- ¿Cuántas observaciones tiene la base de datos?

La base de datos tiene 36 observaciones, esto lo sabemos con la funcion str

5.- ¿Cuántas variables tiene la base de datos?

La base de datos tiene 3 variables, esto lo sabemos con la funcion str o con environment

6. Utiliza las siguientes funciones de la biblioteca ggplot2 para representar de manera gráfica las variables: gráfico de barras, histograma, línea de tendencia, lineal suavizada :   barplot(), geom_histogram, geom_point,  geom_smooth


```{r}
barplot(Ventas_AgriStar_2021$Ventas ~ Ventas_AgriStar_2021$Fecha, main = "Ventas por fecha", xlab = "Fecha", ylab = "Volumen de Ventas", col= rainbow(36))
```
```{r}
barplot(Ventas_AgriStar_2021$Ventas ~ Ventas_AgriStar_2021$Mes, main = "Ventas por Mes", xlab = "Mes", ylab = "Volumen de Ventas", col= rainbow(36))
```


```{r}
library(ggplot2)
ggplot(data = Ventas_AgriStar_2021) + ggtitle("Frequencia absoluta de ventas") +
	geom_histogram(mapping = aes(x = Ventas), color = "red")
```

```{r}

library(ggplot2)
ggplot(data = Ventas_AgriStar_2021) + ggtitle("Disperción de volumen de ventas por mes") +
  	geom_point(mapping = aes(x = Mes, y = Ventas, color=Ventas))

```


```{r}
x<-Ventas_AgriStar_2021$Mes
y<-Ventas_AgriStar_2021$VentasVol
ggplot(data = Ventas_AgriStar_2021) + ggtitle("Predicción de ventas por mes") +
  	geom_point(mapping = aes(x = Mes, y = Ventas, color = Ventas))+
    geom_smooth(mapping = aes(x = Mes, y = Ventas))
```

7. Calcula  la recta de regresión que permite estimar valores de Y en función de los valores de la variable X.


```{r}
plot(Ventas_AgriStar_2021$Mes,Ventas_AgriStar_2021$Ventas, main = "Recta de regresión", xlab = "Mes", ylab = "Volumen de Ventas", col= Ventas_AgriStar_2021$Ventas)
abline(lm(Ventas_AgriStar_2021$Ventas~Ventas_AgriStar_2021$Mes), col="blue")
```

8. Estima los valores de Y (doce periodos) , utilizando la recta de regresión, es decir los meses de 2021 y a total 2021

```{r}
regresion<-lm(Ventas_AgriStar_2021$Ventas~Ventas_AgriStar_2021$Mes,)
summary(regresion)
```

```{r}
mes1<-1192.073+(-13.439)*37
mes1

mes2<-1192.073+(-13.439)*38
mes2

mes3<-1192.073+(-13.439)*39
mes3

mes4<-1192.073+(-13.439)*40
mes4

mes5<-1192.073+(-13.439)*41
mes5

mes6<-1192.073+(-13.439)*42
mes6

mes7<-1192.073+(-13.439)*43
mes7

mes8<-1192.073+(-13.439)*44
mes8

mes9<-1192.073+(-13.439)*45
mes9

mes10<-1192.073+(-13.439)*46
mes10

mes11<-1192.073+(-13.439)*47
mes11

mes12<-1192.073+(-13.439)*48
mes12
```

```{r}
sum(mes1,mes2,mes3,mes4,mes5,mes6,mes7,mes8,mes9,mes10,mes11,mes12)
```


9. Estima el coeficiente de determinación R^2  ¿Cómo interpretas el coeficiente?

```{r}
regresion<-lm(Ventas_AgriStar_2021$Ventas~Ventas_AgriStar_2021$Mes,)
summary(regresion)
```

R-squared:  0.08835,	Adjusted R-squared:  0.06154 

El coeficiente se aleja mucho de un número óptimo de 1. Debido a esto podemos determinar que no es confiable para realizar estimaciones de las ventas. 

